臺灣臺北地方法院小額民事判決
                                    110年度店小字第942號
原      告  國泰世華商業銀行股份有限公司

法定代理人  郭明鑑  
訴訟代理人  林志軒  
            游豐維  
            廖士驊  
被      告  田臨旻  

上列當事人間返還信用卡消費款事件，本院於民國110年10月19
日言詞辯論終結，判決如下：
    主　  　文
被告應給付原告新臺幣陸萬貳仟貳佰捌拾肆元，及其中新臺幣伍
萬玖仟柒佰零肆元自民國一百一十年三月二日起至清償日止，按
年息百分之十五計算之利息。
訴訟費用新臺幣壹仟元由被告負擔。
本判決得假執行；但被告如以新臺幣陸萬貳仟貳佰捌拾肆元為原
告預供擔保後，得免為假執行。
    理由要領
一、按債務人對於支付命令於法定期間合法提出異議者，支付命
    令於異議範圍內失其效力，以債權人支付命令之聲請，視為
    起訴，民事訴訟法第519 條第1 項定有明文。查原告原係向
    本院聲請核發支付命令，惟被告於法定期間內提出異議，依
    同條之規定，應以原支付命令之聲請視為起訴，合先敘明。
    次按，訴狀送達後，原告不得將原訴變更或追加他訴，但擴
    張或減縮應受判決事項之聲明者，不在此限，民事訴訟法第
    255條第1 項第3 款定有明文。查原告起訴時，原請求被告
    應給付原告新臺幣（下同）63,554 元，及其中59,704元自
    民國110年3月2日起至清償日止，按年息百分之15計算之利
    息。嗣於110年9月16日言詞辯論變更聲明為，捨棄違約金1,
    200 元及手續費70元之請求，核屬減縮應受判決事項之聲明
    ，揆諸前揭說明，應予准許。末按，被告經合法通知，未於
    最後言詞辯論期日到場，核無民事訴訟法第386 條所列各款
    情形，爰准原告之聲請，由其一造辯論而為判決，合先敘明
    。
二、原告起訴主張：
　㈠被告於109年9月11日向原告申請信用卡使用（卡號：0000000
    000000000），未依約定期清償消費款，依約定全部債務視
    為到期，截至110年3月1日止，尚積欠原告共計62,284元（
    含本金59,704元、已到期利息2,580元），及其中59,704元
    自110年3月2日計算之利息等情，上開債權迭經催討無效，
    爰依消費借貸契約關係，為此提起本件訴訟，並聲明：被告
    應給付原告62,284元，及其中59,704元自110年3月2日起至
    清償日止，按年息百分之15計算之利息。
　㈡對被告抗辯之陳述：
　  被告抗辯其遭詐騙刷卡使用乙事，實際上係被告於109年間
    某日與第三人間發生消費爭議，被告於通訊行購買行動電話
    後，欲再轉賣系爭行動電話，變賣之價金遭第三人取走產生
    糾紛，然就被告與通訊行買賣系爭行動電話間，被告係出於
    本意使用消費系爭信用卡，並無遭詐騙情事，故被告仍應自
    負清償信用卡消費款責任。　　　
三、被告則辯以：系爭信用卡雖由被告本人申請使用，然其中有
    30,000元之消費遭到第三人詐騙，並有立即通報原告，有報
    案紀錄，但原告不同意云云。並聲明：原告之訴駁回。
四、經查，原告主張之事實，業據其提出與其所述相符之信用卡
    消費帳款債權明細報表、信用卡定型化契約、信用卡申請書
    、信用卡約定條款及信用卡帳單等證據資料為證，原告請求
    給付金額62,284元，經核屬實。被告雖以上揭情詞置辯，然
     ：
　㈠按持卡人依其與發卡機構所訂立之信用卡使用契約，取得使
    用信用卡向特約商店簽帳消費之資格，並對發卡機構承諾償
    付帳款，而發卡機構則負有代持卡人結帳，清償簽帳款項之
    義務。此種持卡人委託發卡機構付款之約定，具有委任契約
    之性質，倘持卡人選擇以循環信用方式繳款，就當期應償付
    之帳款僅繳付最低應繳金額，其餘應付款項由發卡機構先行
    墊付，持卡人則依約定給付循環利息者，又具有消費借貸契
    約之性質。信用卡使用契約既具有委任契約之性質，則發卡
    機構即原告銀行處理信用卡簽帳款之清償債務事務時，依民
    法第535條規定、兩造間信用卡約定條款第6條第1項約定，
    應以善良管理人之注意，依與持卡人約定之指示方式為持卡
    人處理使用信用卡交易款項之清償事宜，則發卡機構對特約
    商店付款所支出之費用，即屬必要費用，即得依民法第546
    條第1項規定或信用卡使用契約之約定向持卡人請求償還墊
    款。
  ㈡本件發卡銀行即原告已盡善良管理人之注意義務，且因非可
    歸責於原告之事由而不得向收單銀行或特約商店扣回系爭交
    易帳款，被告依約亦應繳付原告系爭帳款：
  ⒈再按兩造間所訂立之信用卡定型化契約第6條第2、4、5項及
    第10條第2項約定：「持卡人（即被告）之信用卡屬於貴行
    （即原告）之財產，持卡人應妥善保管及使用信用卡。持卡
    人應親自使用信用卡，不得以任何方式將信用卡或其卡片交
    付或授權他人使用。」、「持卡人（即被告）不得與他人或
    特約商店為虛偽不實交易或共謀詐欺，以使用信用卡方式折
    換現金或取得利益。」、「持卡人（即被告）違反第二項至
    第四項約定致生之應付帳款者，亦應對之負清償責任。」、
    「持卡人（即被告）不得以信用卡向未經主管機構核准或非
    各信用卡組織委託辦理預借現金之機構或向第三人直接或間
    接取得資金融通。」（參見本院支付命令卷第15頁）。
  ⒉經查，第三人陳育廷及蘇世峰於109年10月29日下午1時許，
    利用「易借網」網站，見被告發文表示欲借款150,000元，
    遂由第三人陳育廷主動以電話與被告聯繫，並向被告佯稱：
    必須先刷卡購買手機作為抵押，金主才會核准放貸云云，並
    交付面額100,000元之本票1紙以博取信任，致被告誤信而依
    第三人陳育廷指示、陪同，於109年10月29日下午10時40分
    許，前往第三人蘇世峰所經營址設臺北市萬華區通訊行，由
    被告持其所申辦之原告銀行等帳號帳戶信用卡，消費77,000
    元購買3支手機，再以67,000元回賣上開3支手機予第三人蘇
    世峰，並將67,000元交予第三人陳育廷收受，後第三人陳育
    廷未將款項貸與被告，被告始知受騙，第三人陳育廷並於事
    後不斷恐嚇被告之危安，此有臺北臺北地方檢察署通緝書11
    0年8月16日北檢邦偵慶緝字第1947號第二頁附卷可憑。顯見
    被告係因欲為借款，竟不循正常管道，聽信第三人所言，而
    配合商店消費購買手機，事後再回賣店家，欲取得不法利益
    ，後始發現遭詐騙事實，已違反兩造間所訂立之信用卡定型
    化契約第6條第2、4、5項及第10條第2項約定，是以，被告
    仍應向原告銀行繳付系爭帳款，而不得將被告遭詐騙受害乙
    事轉由原告負擔。是原告依消費借貸契約關係，請求被告給
    付如主文第一項所示之金額及利息，為有理由，應予准許。
五、本件事證已臻明確，兩造其餘攻擊防禦方法及所提證據，經
    審酌後認與判決結果不生影響，爰不逐一論列，附此敘明。
六、本件係適用小額程序為被告敗訴之判決，依民事訴訟法第43
    6 條之20條規定應依職權宣告假執行；並依同法第392 條第
    2 項依職權為被告如預供擔保，得免為假執行之宣告。
七、訴訟費用負擔之依據：民事訴訟法第78條。本件訴訟費用為
    裁判費，金額確定為1,000 元。
中　　華　　民　　國　　110 　年　　11　　月　　12　　日
                  臺灣臺北地方法院新店簡易庭
                              法  官  石蕙慈
以上正本係照原本作成。
對於本件判決如有不服，應於收受送達後20日內向本院提出上訴
書狀，上訴於本院合議庭，並按他造當事人之人數附具繕本。
當事人之上訴，非以判決違背法令為理由不得為之，上訴狀應記
載上訴理由，表明下列各款事項：
㈠原判決所違背之法令及其具體內容。
㈡依訴訟資料可認為原判決有違背法令之具體事實。
如委任律師提起上訴者，應一併繳納上訴審裁判費。
中　　華　　民　　國　　110 　年　　11　　月　　12　　日
                              書記官  徐子芹